臺灣澎湖地方法院交通事件裁定　　　　　100年度交聲字第8號
原處分機關　交通部公路總局高雄區監理所澎湖監理站
異　議　人　黃錕鋒
即受處分人
上列異議人即受處分人因違反道路交通管理處罰條例案件，對於
交通部公路總局高雄區監理所澎湖監理站中華民國100年4月12日
所為處分（原處分案號：澎監違裁字第裁84－V00000000號）聲
明異議，本院裁定如下：
    主    文
異議駁回。
    理    由
一、按法院受理有關交通事件，準用刑事訴訟法之規定，道路交
    通管理處罰條例第89條前段定有明文；復按案件由犯罪地或
    被告之住所、居所或所在地之法院管轄；有左列情形之一者
    ，由直接上級法院，以裁定將案件移轉於其管轄區域內與原
    法院同級之他法院：(一)有管轄權之法院因法律或事實不能行
    使審判權者。(二)因特別情形由有管轄權之法院審判，恐影響
    公安或難期公平者，刑事訴訟法第5條第1項、第10條第1項
    亦分別定有明文。本件異議人之住所為澎湖縣馬公市鎖港里
    鎖管港141號，有全戶戶籍資料查詢結果附卷可稽，依上開
    規定，本院為有管轄權之法院，客觀上本院並無因法律或事
    實不能行使審判權或有恐影響公安或難期公平之情形，異議
    人僅以其工作地域為由，請求將本事件移送臺灣屏東地方法
    院，於法無據，應先敘明。
二、原處分意旨略以：異議人即受處分人黃錕鋒於民國100年2月
    14日18時37分許，駕駛車號6565-PA號自小客車，行經設有
    燈光號誌管制之屏東市○○路及敬軍路路口時闖紅燈，經警
    當場攔停製單舉發，爰依道路交通管理處罰條例第53條第1
    項及第63條第1項第3款之規定，裁處異議人罰鍰新臺幣（下
    同）2,700元，加計違規點數3點（罰鍰限於100年5月12日前
    繳納）。
三、異議人聲明異議意旨略以：警方未有錄影及拍照存證，僅憑
    片面之詞無法認定事實，且紅綠燈至警方攔檢處有轉彎情形
    ，無法直視，至攔檢處亦有時間差，警方對此均無回應，堅
    持開罰，令人無法心服，爰聲明異議等語。
四、按汽車駕駛人，行經有燈光號誌管制之交岔路口闖紅燈者，
    處1,800元以上5,400元以下罰鍰，並記違規點數3點，道路
    交通管理處罰條例第53條第1項、第63條第1項第3款分別定
    有明文。
五、經查：
  (一)異議人於100年2月14日18時37分許，駕駛前揭自小客車，在
    前述路口，有行經有燈光號誌管制之交岔路口闖紅燈之事實
    ，業據證人即本件開單舉發之員警王思雅於本院調查時證述
    ：「100年2月14日下午6點37分的時候，我有在屏東市○○
    路和敬軍路口舉發一件交通違規，我擔任警察已經4年多，
    我是在去年1月調到屏東交通隊。當天我跟3位同事一起在忠
    孝路消防局的外面舉發違規，我們從下午6點開始就在該處
    執行，當時我看到忠孝路的紅燈已經亮起來了，亮了幾秒鐘
    以後，我就看到異議人開車闖紅燈過來，我就把他攔下來開
    單舉發，當時我開完以後，請他簽名，他當場有講他是闖黃
    燈，並不是闖紅燈，本件並沒有錄影或是照片，因為時間很
    急迫。當時我們就是專心站在路口看何人違規，關於異議人
    所提出的異議，並不實在，我就是看到他違規我才會攔他，
    其他並沒有意見。」等語明確，並有前開路口地圖、屏東縣
    政府警察局100年3月5日屏警交字第1000011770號函、100年
    5月18日屏警交字第1000026795號函附員警王思雅執勤報告
    及舉發違反道路交通管理事件通知單在卷可稽。而衡諸上揭
    證人為執行交通勤務之員警，與異議人均無任何身分利害業
    務關係或嫌隙，當無故意構詞誣陷異議人之動機及必要，其
    到庭具結為以上之證述，且其就目擊異議人違規情節及舉發
    經過敘述詳確，互核亦屬相符而無瑕疵，顯非一般憑空捏造
    證詞可擬，是其上開證詞應屬可信。
  (二)又鑑於交通違規事實往往驟然而現、稍縱即逝，若硬性要求
    舉發員警不分違規情節，一律必須預留證據，俾便事後提出
    供法院審酌，除有現實技術可行性之困難外，勢將大幅提高
    交通管理之行政成本，並嚴重削弱道路交通管理之行政效能
    ，此絕非立法者制定道路交通管理法規之本意。是舉發單位
    雖未能提出異議人違規照片或攝影畫面供異議人檢視，然當
    場舉發交通違規並不以攝影或照相存證為其要件，亦不以舉
    發錄影或照片為唯一之證明方法，若舉發員警係親眼見聞違
    規經過，並經以證人之身分具結後為證述，此證人證詞仍不
    失為證明方法之一種。本件既經證人王思雅到庭具結，證述
    其攔停舉發經過，確認異議人確有行經有燈光號誌管制之交
    岔路口闖紅燈之違規事實，且核與一般經驗法則、論理法則
    無違，則其所為證言應屬可信，業如前述。是本件查無任何
    證據足資證明執勤員警有何捏造事實違法取締之不法情事，
    而異議人亦無法證明執勤員警之舉發如何有誤。
六、綜上，異議人於前揭時、地，有駕駛前揭自小客車行經有燈
    光號誌管制之交岔路口闖紅燈之交通違規行為甚明。原處分
    機關因而依道路交通管理處罰條例第53條第1項、第63條第1
    項第3款之規定，裁處異議人罰鍰2,700元，並記違規點數3
    點，經核尚無違誤，本件異議為無理由，應予駁回。
七、據上論斷，應依道路交通事件處理辦法第18條，裁定如主文
    。
中    華    民    國   100    年    6     月    30    日
                      交通法庭  法  官  李宛玲
以上正本係照原本作成。
如不服本裁定，應於裁定送達之翌日起5日內提出抗告狀於本院
（須附繕本）。
中    華    民    國   100    年    6     月    30    日
                                書記官  劉竹苞